Nachl. Franz Brümmer
Nachl. Franz Brümmer
- Nachl. Franz Brümmer/Biographien, Suppl. I, 9 Kstn (A-Z) Standortkonvolut
  - Nachl. Franz Brümmer/Biographien, Suppl. I/R-Sa, 1 Kasten Standortkonvolut
    - Rossberg, Arno an Brümmer, Franz Frankenberg, Nachl. Franz Brümmer, Biogr. Suppl. I: Rossberg, Arno; 1 Brief (2 Blatt) Briefe (Folio 1-2)
    - Rothbarth, Walter Erwin an Brümmer, Franz Briez, Bz. Breslau, Nachl. Franz Brümmer, Biogr. Suppl. I: Rothbarth, Walter; 1 Karte Briefe; Adr.: Sehr geehrter Herr! (Folio 1)
    - Rothmund, Toni an Brümmer, Franz Lörrach, Nachl. Franz Brümmer, Biogr. Suppl. I: Rothmund, Toni; 1 maschinenschriftlicher Brief mit biographischen Angaben nebst gedruckter biographischen Skizze (2 Blatt) Briefe; Adr.: Sehr geehrter Herr! (Folio 1-2)
    - Theosophischer Kultur-Verlag <Leipzig> an Brümmer, Franz Leipzig, Nachl. Franz Brümmer, Biogr. Suppl. I: Rudolph, Hermann; 1 Brief nebst Kurzbiographie und Druckbeilagen (4 Blatt) Briefe Maschinenschriftlich; Adr.: Sehr geehrter Herr; Verf.: Theosophischer Kultur-Verlag Leipzig (Folio 1-4)
    - Karl Christian Rückert. Ein Gedenkblatt, Nachl. Franz Brümmer, Biogr. Suppl. I: Rückert, Karl Christian; Gedruckte biographische Skizze (13 Blatt) Werke Bibliographien (Folio 1-13)
    - Ruest, Anselm an Brümmer, Franz Ende April 1921Berlin, Nachl. Franz Brümmer, Biogr. Suppl. I: Ruest, Anselm; 1 Druckschrift Briefe (Folio 1)
    - Rüthlein, Heinrich[Incipit des Textes], Nachl. Franz Brümmer, Biogr. Suppl. I: Rüthlein, Heinrich; 1 Kurzbiographie Artikel Biographisches Maschinenschriftlich mit handschriftlichen Korrekturen (Folio 1)
    - Wilhelm Runge wurde als einziger Sohn des Pastors Max Runge[Incipit des Textes] Kaitz, Nachl. Franz Brümmer, Biogr. Suppl. I: Runge, Wilhelm; 1 Kurzbiographie (2 Blatt) Artikel Biographisches (Folio 1-2)
    - Ruppel, Heinrich an Brümmer, Franz Homberg, Bez. Cassel, Nachl. Franz Brümmer, Biogr. Suppl. I: Ruppel, Heinrich; 1 Brief und 1 gedruckte biographische Skizze (5 Blatt) Briefe; Adr.: Sehr geehrter Herr! (Folio 1-5)
    - Knuth, Alfred an Brümmer, Franz Berlin, Nachl. Franz Brümmer, Biogr. Suppl. I: Ruppius, Otto; 1 Brief Briefe (Folio 1)
    - Ruths, Christoph an Brümmer, Franz Darmstadt, Nachl. Franz Brümmer, Biogr. Suppl. I: Ruths, Christoph; 1 Brief nebst Kurzbiographie (2 Blatt) Briefe; Adr.: Hochverehrter Herr!; Verf.: Dr. Ch. Ruths (Folio 1-2)
    - Rutra, Arthur Ernst an Brümmer, Franz München, Nachl. Franz Brümmer, Biogr. Suppl. I: Rutra, Arthur Ernst; 1 Brief nebst Kurzbiographie (2 Blatt) Briefe; Adr.: Sehr geehrter Herr (Folio 1-2)
    - Sabott, Edmund F. um 1921, Nachl. Franz Brümmer, Biogr. Suppl. I: Sabott, Edmund F.; Maschinenschriftliche biographische Notiz Mitteilungen Biographisches (Folio 1)
    - Friedrich Sacher wurde im Jahre 1899 als Sohn eines Lehrers[Incipit des Textes] um 1922Klosterneuburg b. Wien, Nachl. Franz Brümmer, Biogr. Suppl. I: Sacher, Friedrich; 1 Kurzbiographie Artikel Biographisches (Folio 1)
    - Saekel, Herbert an Brümmer, Franz Brüggen (Rhld.), Nachl. Franz Brümmer, Biogr. Suppl. I: Saekel, Herbert; 2 Briefe nebst Kurzbiographie (3 Blatt) Briefe; Adr.: Sehr geehrter Herr; Verf.: Saekel (Folio 1-3)
    - Saier, Franz an Brümmer, Franz Neukirch b. Tettnang, Nachl. Franz Brümmer, Biogr. Suppl. I: Saier, Franz; 1 Karte, 1 Notiz sowie eine Kurzbiographie (3 Blatt) Briefe (Folio 1-3)
    - Salm, Carl an Brümmer, Franz Köln, Nachl. Franz Brümmer, Biogr. Suppl. I: Salm, Carl; 1 Karte und 2 Briefe (3 Blatt) Briefe; Adr.: Sehr geehrter Herr! (Folio 1-3)
    - Saltzwedel, Hans von an Brümmer, Franz Weimar, Nachl. Franz Brümmer, Biogr. Suppl. I: Saltzwedel, Hans von; 1 Brief mit biographischen Angaben Briefe (Folio 1)
    - Sander, Ernst an Brümmer, Franz Braunschweig, Nachl. Franz Brümmer, Biogr. Suppl. I: Sander, Ernst; 1 Brief nebst Kurzbiographie (2 Blatt) Briefe; Adr.: Sehr geehrter Herr! (Folio 1-2)
    - Sarnetzki, Detmar Heinrich an Brümmer, Franz Köln-Lindenthal, Nachl. Franz Brümmer, Biogr. Suppl. I: Sarnetzki, Dettmar Heinrich; 1 Karte nebst Kurzbiographie (3 Blatt) Briefe; Adr.: Sehr geehrter Herr! (Folio 1-3)
    - Sartorius, O an Brümmer, Franz, Nachl. Franz Brümmer, Biogr. Suppl. I: Sartorius [Pseud.: Cacciatore, O.]; 1 Brief mit biographischen Angaben (2 Blatt) Briefe (Folio 1-2)
    - Satzfey, Jacob an Brümmer, Franz Cöln, Nachl. Franz Brümmer, Biogr. Suppl. I: Satzfey, Jakob; 1 Brief mit biographieschen Angaben Briefe; Adr.: Geehrter Herr! (Folio 1)
    - Siewert, Elisabeth an Brümmer, Franz o.O., Nachl. Franz Brümmer, Biogr. Suppl. I: Siewert, Elisabeth; 2 Briefe (4 Blatt) Briefe (Folio 1-4)
    - Reck-Malleczewen, Friedrich Percyval an Brümmer, Franz Pasing bei München, Nachl. Franz Brümmer, Biogr. Suppl. I: Reck-Malleczewen, Friedrich; 1 Bl., masch. mit Unterschrift Briefe Biographisches; Brief mit biographischen und bibliographischen Angaben (Folio 2)
    - Rebiczek, Franz an Brümmer, Franz Ratten/Steiermark, Nachl. Franz Brümmer, Biogr. Suppl. I: Rebiczek, Franz; 1 Bl. Briefe Biographisches; Brief mit biographischen und bibliographischen Angaben (Folio 1)
  - Nachl. Franz Brümmer/Biographien, Suppl. I/Sch-T, 1 Kasten Standortkonvolut
    - Schott, Clara an Brümmer, Franz Leipzig, Nachl. Franz Brümmer, Biogr. Suppl. I: Schachne, Clara [Pseud.: Schott, Clara]; 1 Brief nebst Kurzbiographie (4 Blatt) Briefe; Adr.: Sehr geehrter Herr (Folio 1-4)
    - Schember, Ziska Luise an Brümmer, Franz verm. 1913Karlsruhe, Nachl. Franz Brümmer, Biogr. Suppl. I: Schember, Ziska Luise; 1 Brief nebst maschinenschriftlicher Werkprobe (4 Blatt) Briefe; Adr.: Sehr verehrter Herr! (Folio 1-4)
    - Schenk, Marie Magdalena an Brümmer, Franz Freiburg i.B., Nachl. Franz Brümmer, Biogr. Suppl. I: Schenk, Marie M.; 1 Brief nebst Kurzbiographie (3 Blatt) Briefe; Adr.: Sehr geehrter Herr! (Folio 1-3)
    - Schmidt-Fanmiller, Änny an Brümmer, Franz Leipzig-Marienhöhe, Nachl. Franz Brümmer, Biogr. Suppl. I: Schmidt-Fanmiller, Anny; 1 Brief mit biographischen Angaben nebst einem Zeitungsausschnitt (3 Blatt) Briefe; Adr.: Sehr geehrter Herr! (Folio 1-3)
    - Helene Scheu-Riesz[Incipit des Textes] um 1913, Nachl. Franz Brümmer, Biogr. Suppl. I: Scheu-Riesz, Helene; 1 Kurzbiographie (3 Blatt) Werke Biographien (Folio 1-3)
    - Schoenflies, Dora an Brümmer, Franz München, Nachl. Franz Brümmer, Biogr. Suppl. I: Schoenflies, Dora; 1 Brief nebst Kurzbiographie (4 Blatt) Briefe; Adr.: Sehr geehrter Herr! (Folio 1-4)
    - Schuch-Mankiewicz, Margarethe von an Brümmer, Franz Wien, Nachl. Franz Brümmer, Biogr. Suppl. I: Schuch-Mankiewicz, Margarethe v.; 1 Brief nebst Kurzbiographie (2 Blatt) Briefe Maschinenschriftlich mit handschriftlicher Unterzeichnung (Folio 1-2)
    - Schultze, Marie von an Brümmer, Franz um 1920o.O., Nachl. Franz Brümmer, Biogr. Suppl. I: Schultze, Marie v.; 1 Kurzbiographie Briefe; Adr.: Euer Hochwohlgeboren! (Folio 1)
    - Schumacher, Dorothea an Brümmer, Franz Hohenschäftlarn bei München, Nachl. Franz Brümmer, Biogr. Suppl. I: Schumacher, Dorothea G; 1 Brief mit biographischen Angaben Briefe; Adr.: Sehr geehrter Herr! (Folio 1)
    - Erlburg, L. von, Pseudonym für Marie von Schwarzenau[Incipit des Textes], Nachl. Franz Brümmer, Biogr. Suppl. I: Schwarzenau, Marie v.; 1 Kurzbiographie Werke Biographien (Folio 1)
    - Segetter von Brunegg, Olga Daria an Brümmer, Franz Dresden, Nachl. Franz Brümmer, Biogr. Suppl. I: Segetter v. Brunegg, Olga Daria; 1 Brief (2 Blatt) Briefe; Adr.: Sehr geehrter Herr! (Folio 1-2)
    - Silberer, Rose an Brümmer, Franz um 1920Wien, Nachl. Franz Brümmer, Biogr. Suppl. I: Silberer, Rose; 2 Briefe nebst Kurzbiographie Briefe; Adr.: Sehr geehrter Herr (Folio 1-4)
    - Sommer, Lina an Brümmer, Franz Weinheim Bad Orb, Nachl. Franz Brümmer, Biogr. Suppl. I: Sommer, Lina; 3 Briefe nebst Kurzbiographie (4 Blatt) Briefe; Adr.: Sehr geehrter Herr (Folio 1-4)
    - Stephan, Marie an Brümmer, Franz Breslau, Nachl. Franz Brümmer, Biogr. Suppl. I: Stephan, Marie; 1 Brief nebst Kurzbiographie (2 Blatt) Briefe; Adr.: Sehr geehrter Herr (Folio 1-2)
    - Stieler-Marshall, Else an Brümmer, Franz Tarnowitz, Nachl. Franz Brümmer, Biogr. Suppl. I: Stieler-Marshall, Else; 1 Brief nebst maschinenschriftlicher Kurzbiographie (2 Blatt) Briefe (Folio 1-2)
    - Wimmer, Emilie an Brümmer, Franz Reichenberg, Nachl. Franz Brümmer, Biogr. Suppl. I: Straka-Wimmer, Emilie; 1 Brief nebst 2 Kurzbiographien (3 Blatt) Briefe; Adr.: Euer Wohlgeboren!; Verf.: Emilie Straka Wimmer (Folio 1-3)
    - Sukkau, Helene an Brümmer, Franz Leipzig-Schleußig, Nachl. Franz Brümmer, Biogr. Suppl. I: Sukkau, Helene; 1 Brief mit biographischen Angaben (2 Blatt) Briefe; Adr.: Sehr geehrter Herr! (Folio 1-2)
    - Tempeltey, M. J. M. an Brümmer, Franz Berlin, Nachl. Franz Brümmer, Biogr. Suppl. I: Tempeltey, Marta Josephiene Margarete; 1 Brief nebst Kurzbiographie (2 Blatt) Briefe Maschinenschriftlich mit handschriftlicher Unterzeichnung; Adr.: Sehr geehrter Herr! (Folio 1-2)
    - Thomann, Berta an Brümmer, Franz ca. 1922Graz, Nachl. Franz Brümmer, Biogr. Suppl. I: Thomann, Berta; 1 Brief mit biographischen Angaben Briefe Maschinenschriftlich; Adr.: Sehr geehrter Herr! (Folio 1)
    - Thulcke, Margarethe an Brümmer, Franz Berlin, Nachl. Franz Brümmer, Biogr. Suppl. I: Thulcke, Margarete; 1 Brief nebst maschinenschriftlicher Kurzbiographie (2 Blatt) Briefe; Verf.: M Thulcke (Folio 1-2)
    - Tormay, Cäcilie von an Brümmer, Franz Budapest, Nachl. Franz Brümmer, Biogr. Suppl. I: Tormay, Cecile; 1 Brief Briefe; Adr.: Hoch geehrter Herr (Folio 1)
    - Triebnigg-Stockinger, Ella an Brümmer, Franz Wien, Nachl. Franz Brümmer, Biogr. Suppl. I: Triebnigg, Ella; 6 Briefe (12 Blatt) Briefe (Folio 1-12)
    - Tromm, Ilse E. an Brümmer, Franz Düsseldorf-Oberkassel, Nachl. Franz Brümmer, Biogr. Suppl. I: Tromm, Ilse E.; 1 Brief nebst Kurzbiographie (2 Blatt) Briefe (Folio 1-2)
    - Trott, Magda an Brümmer, Franz Charlottenburg, Nachl. Franz Brümmer, Biogr. Suppl. I: Trott, Magda; 1 Brief nebst Kurzbiographie (2 Blatt) Briefe Maschinenschriftlich mit handschriftlicher Unterzeichnung; Adr.: Sehr geehrter Herr; Verf.: M. Trott (Folio 1-2)
    - Schaer, Adolf an Brümmer, Franz Hannover, Nachl. Franz Brümmer, Biogr. Suppl. I: Schaer, Adolf; 1 Brief mit biographischen Angaben (2 Blatt) Briefe (Folio 1-2)
    - Schaffer, Alfred an Brümmer, Franz Berlin, Nachl. Franz Brümmer, Biogr. Suppl. I: Schaffer, Ernst Friedrich Alfred [Pseud.: Alfred]; 1 Brief mit biographischen Angaben (2 Blatt) Briefe; Adr.: Ew. Hochwohlgeboren; Verf.: Alfred (Folio 1-2)
    - Schall, Kurt an Brümmer, Franz Greiffenberg i. Schlesien, Nachl. Franz Brümmer, Biogr. Suppl. I: Schall, Kurt; 1 Karte Briefe (Folio 1)
    - Scharfenberg, August[Incipit des Textes], Nachl. Franz Brümmer, Biogr. Suppl. I: Scharfenberg, August; 1 Kurzbiographie Artikel Biographisches (Folio 1)
    - Scharien, Fritz an Brümmer, Franz Hamburg, Nachl. Franz Brümmer, Biogr. Suppl. I: Scharien, Fr.; 2 Briefe nebst Kurzbiographie (6 Blatt) Briefe; Verf.: Fr. Scharien (Folio 1-6)
    - Scharl, Robert an Brümmer, Franz Stuttgart, Nachl. Franz Brümmer, Biogr. Suppl. I: Scharl, Robert; 3 Briefe nebst Kurzbiographie (4 Blatt) Briefe; Adr.: Sehr geehrter Herr (Folio 1-4)
    - Schauwecker, Franz an Brümmer, Franz Dt.-Krone, Nachl. Franz Brümmer, Biogr. Suppl. I: Schauwecker, Franz; 1 Brief nebst Kurzbiographie (2 Blatt) Briefe; Adr.: Sehr geehrter Herr (Folio 1-2)
    - Schauwecker, Heinz an Brümmer, Franz Nürnberg, Nachl. Franz Brümmer, Biogr. Suppl. I: Schauwecker, Heinz; 2 Briefe nebst Kurzbiographie sowie Druckbeilage (4 Blatt) Briefe; Adr.: Sehr geehrter Herr! (Folio 1-4)
    - Scheer, Adolf an Brümmer, Franz Nordhausen a. H., Nachl. Franz Brümmer, Biogr. Suppl. I: Scheer, Adolf; 1 Brief mit biographischen Angaben Briefe (Folio 1)
    - Scheff, Werner an Brümmer, Franz Berlin, Nachl. Franz Brümmer, Biogr. Suppl. I: Scheff, Werner; 1 Brief sowie 1 gedruckte biographische Skizze (2 Blatt) Briefe; Adr.: Sehr geehrter Herr! (Folio 1-2)
      Biographische Skizze aus: Illustrierte Neue Zeit, Sonntag 24. Oktober 1920, Nr. 19
    - Scheffer, Thassilo von an Brümmer, Franz Schloss Schwarzenfeld Oberpfalz Bayern, Nachl. Franz Brümmer, Biogr. Suppl. I: Scheffer, Thassilo v.; 1 Brief sowie 1 Korrekturfahne mit handschriftlichen Anmerkungen Briefe; Adr.: Sehr geehrter Herr! (Folio 1-4)
    - Scheidegger, Samuel an Brümmer, Franz Weinfelden, Nachl. Franz Brümmer, Biogr. Suppl. I: Scheidegger, Samuel; ! Brief mit biographischen Angaben (2 Blatt) Briefe; Adr.: Sehr geehrter Herr! (Folio 1-2)
    - Bredt, Ernst Wilhelm an Brümmer, Franz Leipzig, Nachl. Franz Brümmer, Biogr. Suppl. I: Schneller, Friedrich; 1 Brief Briefe (Folio 1)
    - Schneider, Robert[Incipit des Textes] um 1921, Nachl. Franz Brümmer, Biogr. Suppl. I: Schneider, Robert; 1 Kurzbiographie Artikel Biographisches Biographie handschriftlich, bibliographische Angaben maschinenschriftlich (Folio 1)
    - Schneider, Josef Bernhard an Brümmer, Franz Werder a. H., Nachl. Franz Brümmer, Biogr. Suppl. I: Schneider, J. B; 1 Brief mit biographischen Angaben (2 Blatt) Briefe (Folio 1-2)
    - Schnackenberg, Ernst an Brümmer, Franz Altona, Nachl. Franz Brümmer, Biogr. Suppl. I: Schnackenberg, Ernst; 1 Brief mit biographischen Angaben Briefe (Folio 1)
    - Schmückle, Georg an Brümmer, Franz Stuttgart-Cannstadt, Nachl. Franz Brümmer, Biogr. Suppl. I: Schmückle, Georg; 1 Brief sowie maschinenschriftlicher Kurzbiographie (4 Blatt) Briefe; Adr.: Sehr geehrter Herr! (Folio 1-4)
    - Schmitz, Karl an Brümmer, Franz Hamburg, Nachl. Franz Brümmer, Biogr. Suppl. I: Schmitz, Carl Johannes; 1 Brief nebst Kurzbiographie (2 Blatt) Briefe; Adr.: Hochgeehrter Herr!; Verf.: Carl Schmitz (Folio 1-2)
    - Schmidt, Johannes Friedrich Karl an Brümmer, Franz Zinten, Ostpreußen, Nachl. Franz Brümmer, Biogr. Suppl. I: Schmidt, Johannes Friedrich Karl; 1 Brief nebst Kurzbiographie sowie ein Zeitungsausschnitt (5 Blatt) Briefe; Verf.: Joh. Schmidt (Folio 1-5)
    - Schmidt, Erich K. an Brümmer, Franz Berlin-Schöneberg, Nachl. Franz Brümmer, Biogr. Suppl. I: Schmidt, Erich K.; 1 Brief nebst Kurzbiographie (2 Blatt) Briefe; Adr.: Sehr geehrter Herr! (Folio 1-2)
    - Maderno, Alfred an Brümmer, Franz Dresden, Nachl. Franz Brümmer, Biogr. Suppl. I:; 1 Brief nebst Kurzbiographie (2 Blatt) Briefe; Adr.: Sehr geehrter Herr!; Verf. Alfred Maderno (Folio 1-3)
    - Rottau, O.S. von an Brümmer, Franz Berlin, Nachl. Franz Brümmer, Biogr. Suppl. I: Schlott, Oskar; 1 Brief mit biographischen Angaben Briefe; Verf.: Oskar Schlott (Folio 1)
    - Karl Ludwig Schleichs 60. Geburtstag[Incipit des Textes], Nachl. Franz Brümmer, Biogr. Suppl. I: Schleich. Karl Ludwig; 1 Zeitungsausschnitt Dokumente Biographisches (Folio 1)
    - Ludwig Schlegel[Incipit des Textes], Nachl. Franz Brümmer, Biogr. Suppl. I: Schlegel, Ludwig; 1 Kurzbiographie (auf der Rückseite eine Einladung des Deutschen Turnvereins Warnsdorf) Artikel Biographisches (Folio 1)
    - Schipper, Hans an Brümmer, Franz Bremerhaven, Nachl. Franz Brümmer, Biogr. Suppl. I: Schipper, Hans; 1 Brief mit biographischen Angaben Briefe; Adr.: Sehr geehrter Brümmer! (Folio 1)
    - Ich bin geboren am 1. April 1876[Incipit des Textes] Im Frühjahr 1921Sooden (Werra), Nachl. Franz Brümmer, Biogr. Suppl. I: Schimmelpfeng, K A; 1 maschinenschriftliche Kurzbiographie und 1 Druckbeilage Artikel Biographisches (Folio 1-2)
    - Schieder, Hermann an Brümmer, Franz Bichl, Nachl. Franz Brümmer, Biogr. Suppl. I: Schieder, Hermann; 1 Brief nebst Kurzbiographie (3 Blatt) Briefe; Adr.: Sehr geehrter Herr Rektor! (Folio 1-3)
    - Scheucher, Franz an Brümmer, Franz Graz, Nachl. Franz Brümmer, Biogr. Suppl. I: Scheucher, Frank; 1 maschinenschriftlicher Brief mit biographischen Angaben (3 Blatt) Briefe (Folio 1-3)
    - Franz Wolfram Scherer geboren 1867[Incipit des Textes] Salzburg, Nachl. Franz Brümmer, Biogr. Suppl. I: Scherer, Franz Wolfram; Handschriftliche bibliographische Daten mit aufgeklebter Kurzbiographie (2 Blatt) Artikel Biographisches (Folio 1-2)
    - Schnyder, Michael an Brümmer, Franz nach 1917o.O., Nachl. Franz Brümmer, Biogr. Suppl. I: Schnyder, Michael; 1 maschinenschriftliche Kurzbiographie mit handschriftlicher Unterzeichnung Briefe Biographisches; Adr.: Sehr geehrter Herr! (Folio 1-2)
    - Schocke, Arnold an Brümmer, Franz um 1920o.O., Nachl. Franz Brümmer, Biogr. Suppl. I: Schocke, Arnold; 1 gedruckte biographische Skizze mit handschriftlicher Notiz Briefe Beide Biographien mit Bild der Autoren; Adr.: Sehr geehrter Herr! (Folio 1)
      Biographische Skizze aus: Neue Dichterwelt: Blätter für junge Kunst, H. 1, April 1920, S. 10; Rückseite Biographie von Nelli Rosenstein, S. 9
    - Schön, Friedrich Wilhelm an Brümmer, Franz Anklam (Pom.) Franzburg (Pommern), Nachl. Franz Brümmer, Biogr. Suppl. I: Schön, Friedrich Wilhelm; 1 Brief und zwei Kartem mit biographischen Angaben (4 Blatt) Briefe; Adr.: Sehr geehrter Herr! (Folio 1-4)
    - Schönfeld, Hans an Brümmer, Franz Berlin-Schlachtensee, Nachl. Franz Brümmer, Biogr. Suppl. I: Schönfeld, Hans; 2 Briefe mit biographischen Angaben sowie eine Druckbeilage (5 Blatt) Briefe; Adr.: Sehr geehrter Herr! (Folio 1-5)
    - Schönfeld, Hans an Brümmer, Franz z. Zt. Altenhain (Sachsen), Nachl. Franz Brümmer, Biogr. Suppl. I: Schoenfeld, Hans; 1 Brief mit biographischen Angaben (2 Blatt) Briefe (Folio 1-3)
    - Schönlank, Herbert an Brümmer, Franz Bottrop, Nachl. Franz Brümmer, Biogr. Suppl. I: Schönlank, Herbert; 2 Karten Briefe (Folio 1-2)
    - Schoenthal, Justus Maria an Brümmer, Franz München, Nachl. Franz Brümmer, Biogr. Suppl. I: Schoenthal, J. M.; 1 Brief nebst Kurzbiographie Briefe Maschinenschriftlich mit handschriftlicher Unterzeichnung; Adr.: Sehr geehrter Herr! (Folio 1-2)
    - Schönwies, Max an Brümmer, Franz Wien, Nachl. Franz Brümmer, Biogr. Suppl. I: Schönwies, Max (Max Schönowsky von Schönwies); 1 Brief nebst Kurzbiographie (6 Blatt) Briefe Maschinenschriftlich mit handschriftlicher Unterzeichnung; Adr.: Sehr geehrter Herr! (Folio 1-6)
    - Schött, Alfred an Brümmer, Franz, Nachl. Franz Brümmer, Biogr. Suppl. I: Schött, Alfred; 2 Briefe (3 Blatt) Briefe (Folio 1-3)
    - Schreyer, Jakob an Brümmer, Franz Kiel Essen, Nachl. Franz Brümmer, Biogr. Suppl. I: Schreyer, Jakob; 2 Briefe nebst Kurzbiographie und Druckbeilagen (8 Blatt) Briefe (Folio 1-8)
    - Schreyvogel, Friedrich an Brümmer, Franz Wien, Nachl. Franz Brümmer, Biogr. Suppl. I: Schreyvogel, Friedrich; 1 Brief Briefe; Adr.: Sehr geehrter Herr Rektor!; Verf.: Dr. Fried. Schreyvogel (Folio 1)
    - Schröer, Gustav an Brümmer, Franz Essbach bei Ziegenrück, Nachl. Franz Brümmer, Biogr. Suppl. I: Schröer, Gustav; 1 Brief nebst Kurzbiographie (2 Blatt) Briefe Maschinenschriftlich mit handschriftlicher Unterzeichnung; Adr.: Sehr geehrter Herr! (Folio 1-2)
    - Schühle, Willy an Brümmer, Franz Dietikon, Nachl. Franz Brümmer, Biogr. Suppl. I: Schühle, Willy; 1 Brief mit biographischen Angaben sowie Briefumschlag (3 Blatt) Briefe; Adr.: Sehr geehrter Herr! (Folio 1-3)
    - Schüth, Ferdinand Heinrich an Brümmer, Franz Sarajevo, Nachl. Franz Brümmer, Biogr. Suppl. I: Schüth, F. H.; 1 Brief mit biographischen Angaben (2 Blatt) Briefe; Adr.: Euer Wohlgeboren!; Verf.: F. H. Schüth S. J. (Folio 1-2)
    - Julius Franz Schütz[Incipit des Textes] Graz, Nachl. Franz Brümmer, Biogr. Suppl. I: Schütz, Julius Franz; 1 Kurzbiographie (2 Blatt) Artikel Biographisches (Folio 1-2)
    - Schütz, Ludwig an Brümmer, Franz Frankfurt am Main, Nachl. Franz Brümmer, Biogr. Suppl. I: Schütz, Ludwig Harald; 2 Briefe nebst Kurzbiographie sowie 1 Druckbeilage (10 Blatt) Briefe (Folio 1-10)
    - Stuhrmann, Heinrich an Brümmer, Franz Berlin, Nachl. Franz Brümmer, Biogr. Suppl. I: Stuhrmann, Heinrich; 1 Brief Briefe (Folio 1)
    - Ströver, Ida Carola an Brümmer, Franz Bremen, Nachl. Franz Brümmer, Biogr. Suppl. I: Ströver, Ida Carola; 1 Brief mit biographischen Angaben (6 Blatt) Briefe; Verf.: Ida C. Ströver (Folio 1-6)
    - Schuhknecht, Otto an Brümmer, Franz Dresden, Nachl. Franz Brümmer, Biogr. Suppl. I: Schuhknecht, Otto; 2 maschinenschriftliche Briefe nebst Kurzbiographie mit handschriftlicher Unterzeichnung (3 Blatt) Briefe; Adr.: Sehr geehrter Herr! (Folio 1-3)
    - Schulte, Heinrich (stud. cand. phil.) an Brümmer, Franz Münster, Nachl. Franz Brümmer, Biogr. Suppl. I: Schulze, Heinrich; 1 Brief (2 Blatt) Briefe (Folio 1-2)
    - Schulte, Robert Werner an Brümmer, Franz um 1922o.O., Nachl. Franz Brümmer, Biogr. Suppl. I: Schulte, Robert Werner; 1 maschinenschriftliche Kurzbiographie sowie Druckbeilagen (10 Blatt) Briefe; Verf.: Dr. Sch. (Folio 1-10)
    - Schultz-Tornau,Heinz an Brümmer, Franz Landsberg (Warthe), Nachl. Franz Brümmer, Biogr. Suppl. I: Schultz-Tornau, Heinz; 1 Brief (2 Blatt) Briefe; Adr.: Fa. Philipp Reclam (Folio 1-2)
    - Schulz, Friedrich an Brümmer, Franz Hamburg, Nachl. Franz Brümmer, Biogr. Suppl. I: Schulz, Ernst; 1 Karte Briefe; Autor von: Der Befreier: Monist. Schauspiel in 4 Aufz. / Friedrich Ernst Schulz, Hamburg: Ich Verl., 1916 (Folio 1)
    - Schulze, Theodor an Brümmer, Franz Zerbst, Nachl. Franz Brümmer, Biogr. Suppl. I: Schulze, Theodor; 2 Briefe nebst Kurzbiographie (3 Blatt) Briefe (Folio 1-3)
    - Schumacher, Johann Andreas, Nachl. Franz Brümmer, Biogr. Suppl. I: Schumacher, Johann Andreas; 1 Broschüre (4 Blatt) Artikel Biographisches (Folio 1-4)
      Sonderabdruck aus den Hessischen Biographien, herausgegeben im Auftrage der Historischen Kommission für Hessen. band II. Darmstadt, Staatsverlag, S. 127-129
    - Schumann, Hermann an Brümmer, Franz Altneudorf, Nachl. Franz Brümmer, Biogr. Suppl. I: Schumann, Hermann; 1 Brief nebst Kurzbiographie (6 Blatt) Briefe (Folio 1-6)
    - Schurek, Paul an Brümmer, Franz Hamburg, Nachl. Franz Brümmer, Biogr. Suppl. I: Schurek, Paul; 1 Brief mit biographischen Angaben Briefe (Folio 1)
    - Schwangart, Friedrich an Brümmer, Franz 4.2.19? und 12.2.19?Dresden, Nachl. Franz Brümmer, Biogr. Suppl. I: Schwangart, Fritz; 2 Briefe nebst Beilage, 3 Bl., masch. mit hs. Ergänzungen Briefe Biographisches; Anschreiben sowie Brief mit Kurzbiographie und Bibliographie nebst gedruckter Kurzbiographie (Autorenspiegel) (Folio 1-3)
    - Schwartz, Otto an Brümmer, Franz Frankfurt/Main, Nachl. Franz Brümmer, Biogr. Suppl. I: Schwartz, Otto; Brief nebst Beilage, 2 Bl., masch. mit Unterschrift und hs. Ergänzungen Briefe Biographisches; Brief nebst Kurzbiographie mit bibliographischen Angaben (Folio 1-2)
    - Schwarz, Emil an Brümmer, Franz Oelsnitz, Nachl. Franz Brümmer, Biogr. Suppl. I: Schwarz, Emil; Brief, 2 Bl. Briefe Biographisches; Brief mit biographischen und bibliographischen Angaben (Folio 1-2)
    - Schwarzbach, Paul an Brümmer, Franz Leipzig, Nachl. Franz Brümmer, Biogr. Suppl. I: Schwarzbach, Paul; 1 Bl. Briefe Biographisches; Brief mit gedruckter Kurzbiographie (Folio 1)
    - Schwarzkopf, Nikolaus an Brümmer, Franz Mainz, Nachl. Franz Brümmer, Biogr. Suppl. I: Schwarzkopf, Nikolaus; 3 Bl. Briefe Biographisches; Brief nebst Kurzbiographie (Folio 1-3)
    - Seitz, Jacob Josef an Brümmer, Franz Grein, Nachl. Franz Brümmer, Biogr. Suppl. I: Seitz, Jakob Josef; 1 Bl. Briefe; Brief mit biographischen und bibliographischen Angaben; Adr.: Sehr geehrter Herr (Folio 1)
    - Sloboda, Carl an Brümmer, Franz Pressburg, Nachl. Franz Brümmer, Biogr. Suppl. I: Sloboda, Karl; Brief nebst Beilage, 3 Bl. Briefe; Brief mit bibliographischen Angaben nebst gedruckter Kurzbiographie (Folio 1-3)
    - Soyka, Otto an Brümmer, Franz Wien, Nachl. Franz Brümmer, Biogr. Suppl. I: Soyka, Otto; 2 Bl., masch. mit Unterschrift Briefe (Folio 1-2)
    - Spieler, Joseph an Brümmer, Franz München, Nachl. Franz Brümmer, Biogr. Suppl. I: Spieler, Joseph; 4 Bl. Briefe; Brief nebst Kurzbiographie (Folio 1-4)
    - Spunda, Franz an Brümmer, Franz Wien, Nachl. Franz Brümmer, Biogr. Suppl. I: Spunda, Franz; 2 Bl. Briefe Biographisches; Antwort auf Zirkulare (1 Bl.) Brief mit Kurzbiographie und Bibliographie (1 Bl., masch.) (Folio 1-2)